---
title: "R Notebook"
output:
  html_document: default
  html_notebook: default
---

```{r Config, include = F}
source("sz-config.R")
source("export.R")

source("strukturdaten/clean_btw13_to_btw17_results.R")
source("strukturdaten/import_strukturdaten_btw17.R")
source("strukturdaten/calculate_correlations.R")
source("strukturdaten/scatter.R")
```

# Bundestagswahl 2017

### Soziodemografische Analyse auf Wahlkreisebene

Katharina Brunner und Christian Endt, Süddeutsche Zeitung

Quelle: Bundeswahlleiter/Statistisches Bundesamt/Bundesagentur für Arbeit
Stand: Montag 25.09.2017, vielzufrüh

### To-Do

* Hartz IV Ausländer: Prozent oder je 1000?
* Achsen und Viertellinien beschriften
* Weitere Hypothesen eintragen (auch: Wo ist es vielleicht interessant, dass es **KEINE** Korrelation gibt?)
* Export implementieren (SVG, WWW, MOB)
* Party-Colors mit jenen in der SZ-Config zusammenlegen
* Warum gibt es NAs in den sozidemografischen Zahlen?

## Übersicht: Korrelationen 2013

```{r Korrelationen}
correlations %>% count(strength)

significant_correlations <-
  correlations %>%
  filter(strength != "very weak") %>%
  arrange(desc(abs(corr))) %>% 
  
  tbl_df

select(significant_correlations,-strength)
```

## Print Scatterplots

### some selected ideas

```{r Hypothesen}
# scatter("spd","Reli_Katholisch.Prozent","SPD und Anteil der Katholiken")
# scatter("spd","Mit_Migrationshintergrund.Prozent","SPD und Einwohner mit Migrationshintergrund")
# scatter("afd","Abitur.Prozent","AfD und Abiturientenquote")
# scatter("afd","Ausländeranteil.Prozent","AfD und Ausländeranteil")
# scatter("fdp","Haushaltseinkommen.jeEinw","FDP und Einkommen")
# scatter("fdp","wahlbeteiligung","FDP und Wahlbeteiligung")
# scatter("spd","wahlbeteiligung")
# 
# #for print:
# fdp.btlg <- scatter("fdp","wahlbeteiligung","Je höher die Wahlbeteiligung, desto mehr Stimmen erhält die FDP.","Wahlbeteiligung in Prozent")
# fdp.btlg
# ggsave(plot = fdp.btlg, filename = "fdp_beteiligung.svg", dpi = 144, width = 105, height = 65, unit = "mm")
```

### Significant correlations (cor >= 0.2)

```{r Forloop Signifikanztest}
for (i in 1:nrow(significant_correlations)){
  scatter(
    as.character(significant_correlations[[i,1]]),
    as.character(significant_correlations[[i,2]])
  )
  )
}
```

### HANDLE WITH CARE: All possible combinations

this will make your machine groan...

```{r For-Loop All}
# for (i in unique(dfdf$indikator)){
#   indikatorr <- i
#   for (j in unique(dfdf$partei)){
#     parteyy <- j
#     print(
#     scatter(
#       as.character(parteyy),
#       as.character(indikatorr)
#     
#     )
#   )
#   }
# }
```


